# 请教陈版：附可转股条件的债权投资新金融准则下在什么科目核算？

提问人：wangzimo2014 时间：2021-08-10 08:05:06
请教陈版：
公司对外投资，签订了一份债转股协议，主要条款如下：
1 、公司投资款使用期间为 36 个月，其中，如果实现了约定的业绩则按4.5%计算利息，如果没实现则按8%计算利息。
2 、 36 个月后，公司有权将投资的本金转换为股权投资。
请问：在新金融准则 下，投资款应在其他债权投资核算，还是其他权益工具核算呢？
同时公司对外也有一笔股权投资，属于“三无”投资，但是这个被投资方是非上市 公司，没有活跃的交易市场，无法获得公允价值，请问这个按新准则，在什么科目核算呢。

回答人：chenyiwei
这种情况下，由于利率取决于被投资公司是否实现业绩目标，以及附有转股选择权，故其合同现金流量不满足“本金+利息”的基本借贷安排，应整体作为一项以公允价值计量且其变动计入损益的金融资产处理。
无活跃市场的“三无”股权投资也是默认作为以公允价值计量且其变动计入损益的金融资产。或者也可以在初始确认时点不可撤销地指定为以公允价值计量且其变动计入其他综合收益的权益工具投资。